Config:
  hfst:
    Gen: ../../generator-gt-norm.hfstol
    Morph: ../../analyser-gt-norm.hfstol
  xerox:
    Gen: ../../generator-gt-norm.xfst
    Morph: ../../analyser-gt-norm.xfst
    App: lookup

Tests:



# todo:
# Proofread the gold standard (below)
# Then: run analyser, then correct.


  Pronoun - sinā ~ sa: # pronouns 7 'eng /est sina/fin' - full paradigm
     sinā+Pron+Sg+Nom: [sinā, sa]
     sinā+Pron+Sg+Gen: [siʼn, sin]
     sinā+Pron+Sg+Par: sīnda
     sinā+Pron+Sg+Dat: [siʼnnõn, sinnõn]
     sinā+Pron+Sg+Ins: [siʼnkõks, sinkõks]
     sinā+Pron+Sg+Ill: [[siʼnnõ, siʼnnõz], [sinnõ, siʼnnõz]]
     sinā+Pron+Sg+Ela: [siʼnstõ, sinstõ]
